# 几年前的验资报告有错误，如何处理？

提问人：gx147 时间：2011-02-17 16:34:37
公司 06 年的一份验资报告，以房屋增资，评估值 1600 万元，验资报告值为1600.37万元（不清楚为什么会有些差异）。且验资事项说明中，引用评估报告数据时评估值也为 1600 万元。 公司已按验资报告入账，但后续其他业务时发现有差异需要妥善处理。 但目前状况下，如何处理为好？评估报告没有错，且评估在先，不应该也不考虑修改。 出具更正出资方式的验资报告？将差额变更为其他出资方式，如现金。

回答人：chenyiwei
公司据此增加的注册资本是否为1600.37万元？ 个人意见：这种情况出资存在瑕疵，以前年度确认的实收资本应作调整。但因差异不大，由当初以该房屋出资的股东用现金补足差额即可。具体可参考《公司注册资本登记管理规定》和最新发布的公司法司法解释（三）中的相应规定办理。

回答人：chenyiwei
没有实际操作过，建议以《公司注册资本登记管理规定》第 20 、 21 条规定为基础，与主管工商登记机关沟通处理方案。

回答人：chenyiwei
回复 9 楼 2009masq 的帖子基本上可以这样理解。

回答人：chenyiwei
回复 10 楼 我的论坛 的帖子应当需要出具验资报告。本版面上有网友发过此类验资报告的格式。

回答人：chenyiwei
回复 13 楼 zcw75228 的帖子资产的确认条件和实收资本增加的确认条件还是不同的。
对于被审验单位在会计上对投资者（股东）投入资产的确认，应当遵循相关会计准则中的资产初始确认标准。通常情况下，资产应当在同时满足以下两项条件时予以确认：（ 1 ）与该资产相关的经济利益很可能流入企业；（ 2 ）资产的成本能够可靠计量。如果某项具体会计准则对特定资产的初始确认规定了不同于上述一般原则的规定，则从其规定，例如金融工具会计准则中对金融资产初始确认的规定、企业合并会计准则对于非同一控制下企业合并中取得的无形资产和商誉的初始确认规定等。 会计上对资产的确认，所关注的是其所有权上主要风险和报酬的转移和承担情况，法律上的所有权转移并不是会计上确认资产的必要条件。在实务中，如果投资者已经实际交付用作出资的非货币财产，但尚未办理财产权转移手续的，则如果同时满足下列条件，则被审验单位可以在会计上确认该项资产，但应在财务报表附注中对其权属状态作出充分披露： （ 1 ） 投资者（股东）已经把该项用作出资的非货币财产实际交付给被审验单位，被审验单位已经实际占有该资产，并将其投入被审验单位自身的生产经营使用。相应地，交付该资产的投资者（股东）已不再占有和使用该资产。 （ 2 ） 各投资者（股东）以及其他涉及该交易的相关方面协商确定了资产的交割基准日，该资产在该基准日之后所产生的盈利或亏损均归属被审验单位。 （ 3 ） 该资产的作价已经过全体投资者（股东）达成一致，并履行了相关监管机构核准手续（如需要），其计价金额已经确定。 （ 4 ） 该资产不属于《公司法》、《公司登记管理条例》、《公司注册资本登记管理规定》及其他相关规定明确不得用作对公司出资的财产，也未设定抵押、质押、留置等担保，无被冻结、查封等情形。 （ 5 ） 该资产法律上的所有权目前归属缴纳该出资的投资者（股东）所有，其权属不存在争议和纠纷，将权属转移到被审验单位不存在法律上的障碍，且目前各方正在积极寻求办理财产权转移手续。各方对万一最终无法办理财产权转移手续情况下的资产使用和补偿已经作出合理的安排，并由相关投资者（股东）作出承诺。 对于上述条件是否满足的问题，必要时可以提请律师出具专业法律意见。
鉴于“注册资本”和“实收资本”概念的法定性，被审验单位只有在已经实际收到用于出资的财产，并且出资的所有相关法律手续（包括财产权转移手续）全部办理完毕之后，才能确认实收资本（股本）的增加。即：实收资本（股本）增加的确认应当遵循“法律形式优先”的原则。
因此，有可能存在会计上可以确认相关资产但不能确认实收资本的情况。这时就可以作为原有资产出售处理。

提问人：小峰子 时间：2012-07-05 10:06:39
回复 chenyiwei 的帖子
更正验资报告模板有吗？

回答人：chenyiwei
请在本版面上搜索。